臺灣彰化地方法院刑事判決　　　　　　 96年度交易字第163號
公　訴　人　臺灣彰化地方法院檢察署檢察官
被　　　告　甲○○
　　　　　　乙○○
上列被告因公共危險等案件，經檢察官提起公訴（96年度調偵字
第294號），本院依簡式審判程序判決如下：
    主  文
甲○○、乙○○犯不能安全駕駛動力交通工具罪，各處拘役伍拾
捌日，如易科罰金，均以新臺幣壹仟元折算壹日；各減為拘役貳
拾玖日，如易科罰金，均以新臺幣壹仟元折算壹日。
    事  實
一、甲○○於民國95年11月29日19時許起至20時許止，在其工作
    之彰化縣和美鎮某工地，飲用高梁酒約1/3杯後，已達不能
    安全駕駛動力交通工具之程度，竟仍於當日23時許駕駛車牌
    號碼5430-NH號自用小客車，沿彰化縣彰化市○○路由北往
    南方向行駛欲返回臺中，於95年11月30日凌晨0時許，途經
    彰化縣彰化市○○路1段701巷巷口時，應注意汽車駕駛人飲
    用酒類或其他類似物後其吐氣所含酒精濃度超過每公升0.25
    毫克或血液中酒精濃度超過百分之0.05以上者，不得駕車，
    並應注意車前狀況，隨時採取必要之安全措施，且依當時天
    候晴，夜間有照明，柏油路面乾燥、無缺陷、無障礙物，視
    距良好，並無不能注意之情事，竟因酒後控制力及注意力不
    佳，而疏未注意及此，遂於上揭巷口，與亦酒後已達不能安
    全駕駛動力交通工具程度之乙○○所駕駛，沿彰化縣彰化市
    ○○路由北往南方向行駛之車牌號碼ZU-6083號自用小客車
    （搭載鄭達起）發生碰撞，甲○○因而受有腦震盪、腹內器
    官之損傷、股骨閉鎖性骨折、臉部之開放性傷口等傷害；乙
    ○○則受有雙側胸壁受傷併雙側血胸、右側第7至第11肋骨
    骨折、腹部挫傷併肝撕裂傷、胰挫傷、雙側腎挫傷併右腎破
    裂血腫、頭外傷併腦挫傷及右側肱骨、右側大腿、右骨盆、
    第一腰椎等處骨折，與上消化道出血、肺炎、急性呼吸衰竭
    等傷害（乙○○、甲○○所涉過失傷害部分業據雙方撤回告
    訴，由本院另行審結）；鄭達起受有左股骨閉鎖性骨折、創
    傷性氣血胸及肋骨骨折、頭部開放性傷口及右下肢大片肌肉
    血管皮膚受損、腹部挫傷等傷害（鄭達起受傷部分，未據告
    訴）。嗣經警據報前往現場處理，並將該3人送醫救治，且
    抽血檢驗測得甲○○、乙○○血液酒精濃度各高達179mg/dl
    、133.6mg/dl，換算成呼氣酒精濃度各為每公升0.89毫克、
    每公升0.66毫克，而悉上情。
二、案經乙○○、甲○○訴由彰化縣警察局彰化分局報告臺灣彰
    化地方法院檢察署檢察官偵查起訴。
    理  由
一、本案被告甲○○、乙○○所犯係死刑、無期徒刑、最輕本刑
    為3年以上有期徒刑以外之罪，其於準備程序就前揭被訴事
    實為有罪之陳述，經受命法官告知簡式審判程序之旨，並聽
    取其與公訴人之意見後，本院認無不得或不宜改依簡式審判
    程序進行之處，爰依刑事訴訟法第273條之1第1項、第284條
    之1，裁定本案由受命法官獨任進行簡式審判程序，合先敘
    明。
二、訊據被告甲○○、乙○○對於渠等在上揭時、地酒醉後駕車
    ，發生車禍肇事致雙方受傷之事實坦承不諱，核與證人即告
    訴人乙○○、甲○○及證人鄭達起於警詢中證述情節相符，
    並有道路交通事故現場圖、道路交通事故調查報告表（一）
    、（二）各1份、刑法第185條之3案件測試觀察紀錄表、酒
    精濃度測定紀錄表、秀傳紀念醫院診斷證明書、財團法人彰
    化基督教醫院診斷書各2份、現場及車損照片共66張在卷可
    稽。按服用酒類不能安全駕駛動力交通工具之認定，參考德
    國、美國之認定標準，對於呼氣中酒精濃度已達每公升0.55
    毫克或血液濃度達0.11％以上，肇事率為一般正常人之10倍
    ，應認為已達不能安全駕駛之標準（法務部88年5月15日88
    年度法檢字第001669號函參照）。而本件被告2人肇事後經
    施以抽血檢驗，測得被告甲○○、乙○○血液酒精濃度各高
    達179mg/dl、133.6mg/dl，換算成呼氣酒精濃度各為每公升
    0.89毫克、每公升0.66毫克，已逾前開不能安全駕駛之標準
    ，且被告2人肇事當時均未注意車前狀況而發生嚴重碰撞，
    足認被告2人酒後顯已無法順利控制車輛、注意能力已然降
    低，當時確實達到不能安全駕駛動力交通工具之程度。是本
    件事證明確，被告2人之犯行均堪認定，應予依法論科。
三、核被告甲○○、乙○○所為，均係犯刑法第185條之3服用酒
    類不能安全駕駛動力交通工具而駕駛罪。爰審酌被告2人漠
    視一般往來之公眾及駕駛人之用路安全，且政府各相關機關
    業就酒醉駕車之危害性以學校教育、媒體傳播等方式一再宣
    導，為時甚久，被告2人應對於該項誡命知之甚詳，猶不知
    警惕，竟仍於酒後駕駛車輛上路，圖存僥倖之心態可議，惟
    念及渠等均因本次酒後駕車受有事實欄所述傷害，相當程度
    得有教訓，再參酌渠等之素行、智識程度、生活狀況，及犯
    後坦承犯行，尚有悔意等一切情狀，分別量處如主文所示之
    刑，並均諭知易科罰金之折算標準，以示懲儆。又被告2人
    之犯罪時間均係在96年4月24日以前，所犯皆符合中華民國
    96年罪犯減刑條例規定之減刑條件，應各依同條例第2條第1
    項第3款，減其宣告刑2分之1，並均諭知易科罰金之折算標
    準。
據上論斷，應依刑事訴訟法第273條之1第1項、第299條第1項前
段，刑法第185條之3、第41條第1項前段，刑法施行法第1條之1
，中華民國96年罪犯減刑條例第2條第1項第3款、第7條、第9條
，判決如主文。
本案經檢察官張尹敏到庭執行職務。
中　　華　　民　　國　　96　　年　　9　　月　　12　　日
                  交通法庭       法  官  尚安雅
以上正本證明與原本無異。
如不服本判決，應於判決送達後10日內，向本院提出上訴書狀，
上訴書狀應「敘述具體上訴理由」，並按他造當事人之人數附繕
本。「切勿逕送上級法院」。
中　　華　　民　　國　　96　　年　　9　　月　　13　　日
                                 書記官  陳佳宏
附錄本案論罪科刑法條：
中華民國刑法第185條之3
（重大違背義務致交通危險罪）
服用毒品、麻醉藥品、酒類或其他相類之物，不能安全駕駛動力
交通工具而駕駛者，處1 年以下有期徒刑、拘役或3 萬元以下罰
金。
